# 共同控制经营

提问人：196688 时间：2018-03-06 17:55:31
陈总好！请问：甲公司与乙公司签订协议，协议约定：甲公司购买原材料，乙公司提供设备、辅助材料，人工等，共同生产产品。甲乙双方按照一定的比例分配产成品并自行销售。这种情况是不是属于共同控制，能否按照共同控制进项账务处理？谢谢！

回答人：chenyiwei
共同控制的关键点是对涉及相关活动的事项需在协商一致的基础上共同做出决定。如果一方控制相关活动的某些方面而另一方控制相关活动的另一些方面，则不属于共同经营，应根据该合作项目的相关活动中对可变回报影响最大的项目由谁主导，来判断该项目由谁控制。